# 求助：生产企业开模费的核算方法

提问人：三只小鱼 时间：2017-12-14 10:44:37
陈老师： 洗化用品生产企业向一委托加工企业支付一项包装物的开模费，开模费为包装物的模具费用，但是企业还未开始下委托生产订单，模具是生产企业已下的定单，并支付款项。企业现在的会计处理方法是做为长期待摊费用，分三年进行摊销。个人认为如果按长期待摊费用是应该在该模具开始投入生产使用时开始摊销，如果模具只是企业购买的一项资产是应该计入存货低值易耗品。请救陈老师，您认为该如何处理？

回答人：chenyiwei
可以这样理解。如果该模具留在包装物制造企业用于制造产品包装，且该模具仅可用于制造本企业特定产品所用的包装，则可以确认为长期待摊费用，在该产品的预计市场寿命内摊销。摊销方法建议采用产量法。

提问人：三只小鱼 时间：2017-12-15 11:43:58
陈老师，询问企业对该模具是否有未来的投产计划，企业的回复是后备，目前无生产计划，那如果作为后备，是否可以理解为计入长期待摊费用，采用产量法摊销，无产量时可先不摊销。

回答人：chenyiwei
无产量时可以暂不摊销（在产量法下），但要考虑减值问题。